【裁判字號】    96,審訴,988
【裁判日期】    970114
【裁判案由】    毒品危害防制條例
【裁判全文】
臺灣桃園地方法院刑事判決             96年度審訴字第988號
公  訴  人  臺灣桃園地方法院檢察署檢察官
被      告  甲○○
指定辯護人  本院公設辯護人  陳瑞明
上列被告因毒品危害防制條例案件，經檢察官提起公訴（96年度
毒偵字第2431號、第2546號、第3785號），嗣被告於準備程序進
行中為有罪之陳述，經本院合議庭裁定由受命法官獨任進行簡式
審判程序後，聲請改依協商程序而為判決，本院判決如下：
    主  文
甲○○施用第一級毒品，累犯，處有期徒刑捌月，減為有期徒刑
肆月；又施用第二級毒品，累犯，處有期徒刑陸月又拾伍日，扣
案之甲基安非他命貳包（合計淨重零點貳肆貳捌公克、驗餘合計
淨重零點壹玖玖玖公克）連同包裝袋貳只均沒收銷燬之；又施用
第二級毒品，累犯，處有期徒刑陸月又拾伍日。應執行有期徒刑
壹年月，扣案之甲基安非他命貳包（合計淨重零點貳肆貳捌公
克、驗餘合計淨重零點壹玖玖玖公克）連同包裝袋貳只均沒收銷
燬之。
    事實及理由
一、本件被告所犯係死刑、無期徒刑或最輕本刑為3 年以上有期
    徒刑以外之罪，其於準備程序中就被訴事實為有罪之陳述，
    經本院告知簡式審判程序之旨，並聽取公訴人、被告及辯護
    人之意見後，爰依刑事訴訟法第273 條之1 第1 項規定合議
    裁定由受命法官獨任進行簡式審判程序。
二、被告甲○○前有違反廢止前麻醉藥品管理條例、贓物、毒品
    危害防制條例等前科，其中於民國91年間，因贓物案件，經
    本院以92年度壢簡字第1839號判決判處有期徒刑4 月確定；
    又於92年間，因違反毒品危害防制條例案件，經本院以92年
    度訴字第328 號判決判處有期徒刑10月確定；復於92年間，
    因違反毒品危害防制條例案件，經本院以92年度壢簡字第85
    7 號判決判處有期徒刑3 月確定，上開3 罪刑嗣經本院以94
    年度聲字第550 號裁定應執行有期徒刑1 年3 月。另於93年
    間，因違反毒品危害防制條例案件，經本院以93年度訴字第
    460 號判決判處有期徒刑1 年（其中施用第一級毒品部分判
    處有期徒刑9 月，施用第二級毒品部分判處有期徒刑4 月）
    確定；再於93年間，因贓物案件，經本院以93年度壢簡字第
    955 號判決判處有期徒刑5 月確定。並自93年3 月27日起入
    監接續執行，而於95年3 月14日縮短刑期假釋出監，所餘刑
    期付保護管束，甫於95年9 月13日假釋期滿，未經撤銷假釋
    ，其未執行之刑，視為已執行完畢（構成累犯）。
三、另被告前於87年間因施用毒品案件，經本院以87年度毒聲字
    第1285號裁定送觀察、勒戒後，認有繼續施用之傾向，再經
    本院以87年度毒聲字第1589號裁定令入戒治處所施以強制戒
    治，後經本院以88年度毒聲字第71號裁定停止戒治，所餘戒
    治期間付保護管束，惟其於停止戒治期間再施用第二級毒品
    ，經本院以88年度毒聲字第2055號裁定撤銷停止戒治，令入
    戒治處所施以強制戒治，於89年8 月5 日戒治期滿，由臺灣
    桃園地方法院檢察署檢察官於89年11月3 日，以89年度戒偵
    字第650 號不起訴處分確定；復於91年間因施用毒品案件，
    經本院以91年度毒聲字第2107號裁定令入戒治處所施以強制
    戒治1 年，後經本院以92年度毒聲字第2520號裁定停止戒治
    並付保護管束，於92年9 月18日出所，而於92年12月17日經
    戒治期滿執行完畢，該次施用毒品並經本院以92年度訴字第
    328 號判決判處有期徒刑10月確定。詎其猶不知悛悔，明知
    海洛因、甲基安非他命係業經公告列為毒品危害防制條例第
    2 條第2 項第1 款、第2 款之第一、二級毒品，不得非法持
    有、施用，竟分別：(一)基於施用第一級毒品海洛因之犯意，
    於96年2 月27日某時，在桃園縣平鎮市○○街96巷17號住處
    附近，以海洛因捲入香煙內吸食之方式施用第一級毒品海洛
    因1 次，嗣於同日15時35分許，在國軍桃園總醫院急診室為
    警查獲。(二)基於施用第二級毒品安非他命之犯意，於96年5
    月3 日某時，在上址住處內，以將安非他命置於鋁箔紙上，
    再以火燒烤，吸食其濃煙之方式施用第二級毒品安非他命1
    次，嗣於同日15時5 分許，在上址住處前為警查獲，並扣得
    其所有之甲基安非他命2 包（合計淨重0.2428公克、驗餘合
    計淨重0.1999公克）連同包裝袋2 只。(三)基於施用第二級毒
    品安非他命之犯意，於96年6 月10日某時，在上址住處內，
    以將安非他命置於鋁箔紙上，再以火燒烤，吸食其濃煙之方
    式施用第二級毒品安非他命1 次，嗣於同日19時30分許，在
    平鎮市○○路123 號，因竊盜案件為警查獲，經甲○○同意
    採尿送驗而查知上情。案經桃園縣政府警察局平鎮分局及龍
    潭分局分別報請臺灣桃園地方法院檢察署檢察官偵查後起訴
    。
四、證據名稱：
    (一)被告於本院準備程序中之自白。
    (二)台灣檢驗科技股份有限公司濫用藥物尿液檢驗報告暨桃園
      縣政府警察局龍潭分局被採尿人姓名編號對照表、台灣檢
      驗科技股份有限公司濫用藥物尿液檢驗報告暨桃園縣政府
      警察局平鎮分局被採尿人姓名編號對照表、台灣檢驗科技
      股份有限公司濫用藥物尿液檢驗報告暨勘察採證同意書上
      所載尿液編號、憲兵司令部刑事鑑識中心96年6 月11日安
      鑑字第0960000888號鑑定書各1 份附卷可稽。
    (三)甲基安非他命2 包（合計淨重0.2428公克、驗餘合計淨重
      0.1999公克）連同包裝袋2 只扣案可資佐證。
五、本件經檢察官與被告於審判外達成協商之合意且被告已認罪
    ，其合意內容為：就其施用第一級毒品部分，被告願受科刑
    範圍為有期徒刑8 月，減為有期徒刑4 月；就其2 次施用第
    二級毒品部分，被告願受科刑範圍各為有期徒刑6 月又15日
    ，應執行有期徒刑1 年3 月。經查，上開協商合意並無刑事
    訴訟法第455 條之4 第1 項所列情形之一，檢察官聲請改依
    協商程序而為判決，本院爰不經言詞辯論，於協商合意範圍
    內為協商判決，合予敘明。
六、附記事項：
  (一)被告施用第一級毒品之犯罪時間在96年4 月24日以前，所犯
    為毒品危害防制條例第10條第1 項之罪，合於減刑條件，與
    中華民國九十六年罪犯減刑條例第2 條第1 項第3 款規定相
    符，應減其刑期2 分之1 。
  (二)扣案之甲基安非他命2 包（合計淨重0.2428公克、驗餘合計
    淨重0.1999公克）連同包裝袋2 只，經送憲兵司令部刑事鑑
    識中心鑑定結果，確含甲基安非他命成分，有憲兵司令部刑
    事鑑識中心96年6 月11日安鑑字第0960000888號鑑定書1 紙
    在卷可稽，應依毒品危害防制條例第18條第1 項前段規定，
    沒收銷燬之；包裹第二級毒品甲基安非他命之包裝袋與前開
    毒品無從完全剝離，併依毒品危害防制條例第18條第1 項前
    段規定，沒收銷燬之。
七、應適用之法條：刑事訴訟法第273 條之1 第1 項、第455 條
    之4 第2 項、第455 條之8 ，毒品危害防制條例第10條第1
    項、第2 項、第18條第1 項前段，刑法第11條前段、第47條
    第1 項、第51條第5 款，中華民國九十六年罪犯減刑條例第
    2 條第1 項第3 款、第7 條、第11條。
八、本判決除有刑事訴訟法第455 條之4 第1 項第1 款、第2 款
    、第4 款、第6 款、第7 款所定情形之一，或違反同條第2
    項規定者外，不得上訴。
九、如不服本件判決，得自收受判決送達之日起10日內，向本院
    提出上訴書狀，上訴於第二審法院。
本案經檢察官鄭堤升到庭執行職務。
中    華    民    國    97    年    1     月    14    日
                  刑事庭    法  官  徐  培  元
以上正本證明與原本無異。
                            書記官  楊  美  慧
中    華    民    國    97    年    1     月    14    日
附錄本件論罪科刑法條：
毒品危害防制條例第10條施用第一級毒品者，處六月以上五年以
下有期徒刑。
施用第二級毒品者，處三年以下有期徒刑。


司法院資訊處製作；財團法人民間司法改革基金會備份。
